【裁判字號】    89,南簡上,35
【裁判日期】    890503
【裁判案由】    公共危險
【裁判全文】
臺灣台南地方法院刑事判決八十九年度南簡上字第三五號
    上  訴  人
    即  被  告  甲○○
右列被告因公共危險案件，不服本院台南簡易庭於中華民國八十九年一月二十一日所
為八十九年度南交簡字第四五號第一審判決（聲請簡易處刑案號八十九年度偵字第一
七九號），提起上訴，本院合議庭為第二審判決如左：
    主  文
上訴駁回。
    事  實
一、甲○○於民國（下同）八十八年十一月二十六日二十三時二十分許，在台南市○
    ○路安中城ＫＴＶ處服用含酒精類之啤酒及高梁酒，致其人體內酒精含量達呼氣
    中酒精濃度為每公升Ｏ‧六三毫克，明知已足以影響其駕駛安全能力而達不能安
    全駕駛程度，竟仍於酒後，駕駛動力交通工具車號ＶＡ—九九八三號自用小客車
    ，並於行經台南市○○路與同安路口處，因受酒精影響而臉色泛紅且行車速度達
    五、六十公里，嗣為警於八十八年十一月二十六日二十三時五十分許攔檢盤查，
    經酒精測定器測試其呼氣酒精濃度達每公升Ｏ‧六三毫克，而查悉上情。
二、案經台南市警察局第三分局移由台灣台南地方法院檢察署檢察官偵查，並聲請簡
    易判決處刑。
    理  由
一、訊據上訴人即被告甲○○固坦承於右揭時地酒後駕駛汽車，遭警查獲等情，惟其
    上訴理由略稱：（一）伊已被吊扣執照，及課處交通罰鍰新台幣（下同）六千元
    ，若再被罰二萬元，太重了，伊現在沒有工作；（二）又伊並沒有肇事情形，況
    本件所犯法條並沒明文規定酒精標準，伊沒喝醉，伊還可以金雞獨立約三分鐘不
    倒斜云云。
二、按新增刑法第一百八十五條之三服用酒類不能安全駕駛而駕駛者，其立法目的本
    在藉抽象危險犯之構成要件，以嚇阻酒後駕車危害道路交通安全，而為外國立法
    例所採行，德國、日本皆然。而飲酒駕車者是否構成本罪，應由法院依各個具體
    案例認定，且核本條構成要件係完備刑法，無待乎行政機關以行政命令訂定酒精
    含量值，以為補充，而行政機關所訂定之吐氣酒精含量之數值達每公升零點五五
    毫克以上，即構成本罪，該命令僅係供法院參考之資料，而無拘束法院認定事實
    之效力。是以本件被告為警發覺其有酒後不能安全駕駛而仍騎乘動力交通工具即
    機車之犯行，係因被告行車速度在市區竟達每小時五、六十公里，於巡邏警車駛
    近時，仍無所覺而保持原速行進，因而為警攔檢盤查時發覺其飲用酒精類，臉色
    泛紅等情，業據被告於本院審理中自承在卷（參見八十九年四月二十一日審理筆
    錄），足徵被告當時情況，已因酒精而使其正常駕駛能力受到影響，被告所辯當
    時尚清醒，還能單腳直立三分鐘不倒云云，並不足採。此外，復經警對被告為酒
    精吐氣測試儀器檢查，而得知其濃度達每公升零點六三毫克，有酒精濃度測試值
    乙紙附卷可按。被告事證明確，右開犯行堪以認定。
三、核上訴人所為，係犯刑法第一百八十五條之三之罪，原審引用上開規定，及刑法
    第四十二條第二項，罰金罰鍰提高標準條例第二條，判處上訴人罰金二萬元，如
    易服勞役，以三百元折算一日，其認事用法，均無違誤，量刑亦屬妥適，上訴意
    旨猶執前開辯詞，提起上訴，指摘原判決不當，非有理由，應予駁回。
據上論斷，應依刑事訴訟法第四百五十五條之一第一項、第三項、第三百六十八條，
判決如主文。
本案經檢察官李白松到庭執行職務
中      華      民      國      八十九      年    五    月    三        日
                                      臺灣臺南地方法院刑事第三庭
                                          審判長法  官  張意聰
                                                法  官  林淑婷
                                                法  官  謝家宜
右正本證明與原本無異。
本判決不得上訴
                                                書記官  魏芝雯
中      華      民      國      八十九      年    五   月     四        日


司法院資訊處製作；財團法人民間司法改革基金會備份。
